# 关联方借款债转股

提问人：bingyu7958 时间：2013-01-06 09:39:14
某公司A借款给关联方B， 3 年后A对该笔债权全额计提坏账准备，B申请债转股。此类债转股能否可行？

回答人：chenyiwei
是否可行主要取决于法律规定，而不是会计问题。在可行的前提下再来讨论会计处理方法。 根据《公司债权转股权登记管理办法》
（国家工商行政管理局令第 57 号），“公司经营中债权人与公司之间产生的合同之债转为公司股权，债权人已经履行债权所对应的合同义务，且不违反法律、行政法规、国务院决定或者公司章程的禁止性规定”可以转为股权。但关联方之间的资金拆借是违反法律法规规定的，因此关联方之间的资金拆借应不可以转为股权。如果当时按规定以委托贷款方式提供资金给B，现在债转股我理解应当可以。

提问人：ziyan 时间：2016-12-18 20:19:25
请教陈版，公司债权转股权登记管理办法已经作废，目前关联方借款可以债转股吗？需要注意什么事项呢? 我们有个客户，房地产企业，注册资本才 5000 万，但这个项目起码要 20 亿的资金， 2013 年注册至今光问股东借款利息就有 5 个亿，为了解救债资比的问题，想要将问股东的借款转为资本，不知现在可操作性怎么样？谢谢陈版

回答人：chenyiwei
现在新的规定是《公司注册资本登记管理规定（ 2014 年修订）》（国家工商行政管理总局令第 64 号）第七条。你可以看看是否符合该条所列转股条件，特别是其中的第（一）项。